【裁判字號】    98,易,219
【裁判日期】    980327
【裁判案由】    業務侵占等
【裁判全文】
臺灣臺中地方法院刑事判決               98年度易字第219號
公  訴  人  臺灣臺中地方法院檢察署檢察官
被      告  戊○○
上列被告因業務侵占案件，經檢察官提起公訴 (97年度偵緝字第
1885號)，本院判決如下：
    主    文
戊○○連續意圖為自己不法之所有，而侵占對於業務上所持有之
物，處有期徒刑拾月。緩刑年，並應向指定之公益團體、地方
自治團體或社區提供捌拾小時之義務勞務，緩刑期間付保護管束
。
    犯罪事實
一、戊○○自民國94年7月間起受僱於設址在臺中市○○路○段10
    7之18號中陽保全股份有限公司 (下稱中陽公司)，並自94年
    8月起至95年4月20日止經中陽公司派駐該公司所管理之「大
    墩(二)國民住宅社區」擔任社區總幹事之職務，負責代為提領
    該社區管理委員會在三信商業銀行南屯分行開設帳號000000
    0000號帳戶(下稱三信商銀帳戶)內之款項用以支付貨款予廠
    商，及代為收取該社區住戶繳交之裝潢保證金 (應於住戶裝
    潢完成後退還住戶)、車位保證金(應於年度租約期滿時退還
    未續租之住戶)、社區管理費、停車位租金等款項，並將收
    取之款項存入上開銀行帳戶內等業務，為從事業務之人。戊○○明知其所負上開義務，竟意圖為自己不法所有，基於侵
    占業務上所持有之物之概括犯意，於95年2月間起至同年4月
    20日離職時止，將其基於業務上機會所提領持有，應支付予
    如附表編號1至4所載廠商之款項，合計新臺幣 (下同)42,50
    0元，及其代收社區管理費等款項之職務上機會，向住戶收
    取如附表編號5、6所載之住戶裝潢保證金各2萬元、附表編
    號7所載之車位保證金2萬元，及其業務上收取應屬於「大墩
    (二)國民住宅社區」管理委員會所有如附表編號8所載之社區
    管理費、停車位租金6萬元，連續以易持有為所有之意思，
    以附表編號1至8所示之方式，予以侵占入己，未依規定支付
    予廠商，或存入上開三信商銀帳戶內，或繳回該社區管理委
    員會，合計侵占款項142,500元。嗣戊○○於95年4月20日與
    中陽公司派駐之接任總幹事丁○○辦理交接對帳時，未交接
    完畢即藉詞離開，此後又拒不完成對帳程序，經中陽公司核
    對相關款項單據資料，發現帳目不合，始悉上情。
二、案經中陽公司訴由臺灣臺中地方法院檢察署檢察官偵查起訴
    。
    理    由
一、證據能力方面：
(一)按被告以外之人 (包括證人、鑑定人、告訴人、被害人及共
    同被告等)於審判外之陳述雖不符刑事訴訟法第159條之1至
    之4等4條之規定，而經當事人於審判程序同意作為證據，法
    院審酌該言詞陳述或書面陳述作成時之情況，認為適當者，
    亦得為證據；當事人、代理人或辯護人於法院調查證據時，
    知有刑事訴訟法第159條第1項不得為證據之情形，而未於言
    詞辯論終結前聲明異議者，視為有前項之同意，同法第159
    條之5定有明文。查證人丁○○、甲○○於偵訊時之陳述，
    性質上屬傳聞證據，被告於本院準備程序時不爭執其證據能
    力，同意作為證據，且經本院審理時予以提示並告以要旨，
    經公訴人、被告表示意見，均未於言詞辯論終結前聲明異議
    ，本院審認上開證據作成時之情況，應無違法取證或不當情
    事，與本案待證事實間復具有相當之關聯性，以之作為證據
    應屬適當，依刑事訴訟法第159條之5規定，自有證據能力。
(二)本案判決以下引用之非供述證據，經本院依法踐行調查證據
    程序，公訴人及被告均不爭執各該證據之證據能力，且亦查
    無依法應排除其證據能力之情形，是後述所引用證據之證據
    能力均無疑義。
二、認定犯罪事實所憑之證據及理由：
    訊據被告戊○○固不否認其於中陽公司派駐擔任「大墩(二)國
    民住宅社區」總幹事期間，其所提領如附表編號1至4所載之
    款項並未交付予廠商，且與附表編號5至8所載其收取之金額
    ，均未於94年4月20日交接對帳時，點交予接任之總幹事丁○○之事實，惟矢口否認有何業務侵占犯行，辯稱：附表編
    號1至4應交付廠商的金額，伊請款後有通知廠商來領，但到
    伊離職廠商都沒有來領；附表編號5、6之裝潢保證金因有時
    裝潢時間很短，住戶會來要求退款，所以沒有存入上開三信
    商銀帳戶，伊離職時，住戶還沒有裝潢好，所以沒有退還住
    戶；附表編號7、8之金額，因當天交接時間不夠，只有點交
    58,000元社區管理費、車位保證金給公司派遣來交接的總幹
    事丁○○。伊沒有侵占意圖，當天交接已經超過晚間8點10
    分伊下班的時間，交接時間不夠，未交接的款項14萬餘元伊
    一直放在身上，隨時可以對帳交接，伊認為要對帳清楚才能
    交付，但事後伊要求與公司對帳交接，公司不跟伊對帳云云
    。經查：
(一)被告戊○○於94年7月間受僱於中陽公司，自94年8月起至95
    年4月20日止經中陽公司派駐至「大墩(二)國民住宅社區」擔
    任社區總幹事之職務，確有提領持有附表編號1至4所載之款
    項並未交付予廠商，與其所收取如附表編號5至8所載之款項
    ，合計142,500元均未於94年4月20日交接對帳時，點交予接
    任之總幹事丁○○，其後由中陽公司於95年5月間墊付歸還
    大墩(二)國民住宅社區等情，為被告所不否認，並經證人即告
    訴人中陽公司代理人甲○○於偵訊時證述綦詳【見臺灣臺中
    地方法院檢察署97年度偵緝字第1885號卷 (下稱偵緝字第18
    85號卷)第18至19頁】，此外，復有中陽公司之大墩(二)國民
    住宅社區服務人員基本資料、中陽公司墊付收據、上開三信
    商銀帳戶存摺封面影本、95年6月間之帳戶往來明細節本各1
    紙(見臺灣臺中地方法院檢察署95年度他字第6431號卷第4頁
    、第7至10頁)、上開三信商銀帳戶95年2月、4月之往來明細
    節本1紙、大墩(二)國民住宅社區住戶管理委員會現金支出傳
    票4紙、立崴聯合企業有限公司統一發票2紙、翔貿水電工程
    行免用統一發票收據1紙、國霖機電管理服務股份有限公司
    電子計算機統一發票1紙、大墩(二)社區保證金收據(楊潘宗寅
    、顏吟真住戶裝潢保證金)2 紙、社區退費領據(裝潢保證金
    )2 紙、戊○○收取/退還大墩國宅車位保證金總表1紙、大
    墩(二)社區保證金收據 (車位保證金)26 紙、退費領據 (車位
    保證金)21 紙、社區管理費收據47紙、停車費收據32紙、移
    交清冊1紙在卷可參 (見偵緝字第1885號卷第27至102頁、第
    124頁)，足認告訴人中陽公司指訴被告於上開期間派駐大墩
    (二)國民住宅社區擔任總幹事，侵占該社區應支付予廠商之款
    項、住戶裝潢保證金、車位保證金、社區管理費、停車位租
    金等情，尚非無憑。
(二)被告於本院審理時雖以前揭情詞置辯，惟被告係於與中陽公
    司派駐接任之總幹事丁○○對帳時，經丁○○核對相關款項
    發現社區管理費、停車位租金金額有異，詢問被告，被告藉
    詞要到車上拿東西離開後，未再回來辦理交接，並未因時間
    太晚而與丁○○約定翌日繼續對帳，其後經丁○○以電話聯
    繫被告，被告均推稱有事情，會再處理等語。有關附表編號
    1至4廠商貨款部分，係事後廠商聯絡請款始發現未付款，附
    表編號5、6住戶裝潢保證金部分係住戶裝潢好要求退費，丁○○始知有該筆款項，被告並未告知有收取住戶裝潢保證金
    ，附表編號7車位保證金部分是專款專用，停車位每年登記
    收取1次，每年度有人租有人退，相互支付相抵，丁○○於
    退租之住戶要求退還保證金時，沒有錢可以退還，始發現短
    少2萬元，附表編號8社區管理費、停車位租金部分，係被告
    稱現金只有52,800元，故僅點交52,800元等情，業經證人丁○○於偵訊、本院審理時結證明確 (見偵緝字第1885號卷第
    107至108頁、第121至122頁、本院卷第38至41頁)。證人丁○○與被告並無怨隙，此觀諸被告於偵訊及本院審理中均未
    供述與證人間有何積怨自明，證人丁○○應不致甘冒偽證罪
    責而嫁禍被告致虛偽陳述之必要，且證人丁○○所述前後一
    致，苟非確有其事，其何能歷經上開偵、審過程，對於案情
    有關重要事項均能清楚陳述而無反覆，堪信證人丁○○上開
    所述應非虛言，此亦足徵告訴人中陽公司指述被告侵占上開
    款項，應堪置信。而被告倘無侵占意圖，何以在與丁○○對
    帳時，藉詞自行離開？縱有因已逾下班時間而有擇日續為對
    帳點交之必要，何以未與丁○○約定對帳之時間？又中陽公
    司因被告侵占大墩(二)國民住宅社區公款未予歸還，於95年5
    月間即先行墊付款項歸還該社區管理委員會，已如前述，被
    告倘若有意歸還，中陽公司衡情應無拒絕被告對帳之理，被
    告上揭辯解，顯與常情有悖，核無足採。
(三)又有關被告所提領之廠商貨款部分，附表編號1、2立崴聯合
    企業有限公司所施作外牆滲水止漏工程部分，被告分別於95
    年2月10日填具現金支出傳票，送請大墩(二)國民住宅社區住
    戶管理委員會核准後，於同年月15日分別提領8,000元，該
    公司並於95年3月15日開立統一發票請款；附表編號3翔貿水
    電工程行所施作之水錶管路漏水抓漏工程，該水電行於95年
    2月8日已開立免用統一發票收據請款，被告於95年2月10日
    填具現金支出傳票，送請上開管理委員會核准後，於95年2
    月20日提領30,000元；附表編號4國霖機電管理服務股份有
    限公司95年3月份水電保養及維修費，該公司於95年3月6日
    亦已開立統一發票請款，被告於95年4月10日填具現金支出
    傳票，送請上開管理委員會核准後，於95年4月12日提領6,5
    00元，上開廠商既均已提出發票請款，衡情應無知悉被告已
    經領款後仍拖延收取貨款之理，尤以有關立崴聯合企業有限
    公司、翔貿水電工程行之款項，被告於95年2月即已提領持
    有，迄至被告離職交接，已有2個月時間，被告辯稱係廠商
    經通知後沒有來領款云云，殊難置信。復參以卷附移交清冊
    「品名欄」所載之移交項目 (見偵緝字第1885號卷第102頁)
    ，就移交款項部分，除有編列管理費、停車位費用、零用金
    外，就被告已請款尚未支付廠商之款項(即附表編號1至4)、
    已收取之住戶裝潢保證金 (即附表編號5、6)、車位保證金(
    即附表編號7)，均未記載，顯然並未在預定移交項目內，而
    被告已請款尚未支付廠商之款項、已收取之住戶裝潢保證金
    、車位保證金等款項，乃屬保證原因消滅後應退還該社區住
    戶所有或屬「大墩(二)國民住宅社區」管理委員會所有之公共
    款項，被告自應於移交時在移交清冊上具體載明，並與丁○○核實對帳點交，其竟於移交清冊上漏未登載，且僅移交52
    ,800 元管理費、停車位租金(即附表編號8)後藉詞離去，被
    告顯有為自己不法所有之意圖甚明。
(四)再被告於偵訊時雖辯稱其係因95年3月間遺失該社區公款7萬
    多元，故離職時一部分未交接完成，遺失公款並未報案，但
    有向社區、中陽公司報告云云 (見偵緝字第1885號卷第6至7
    頁、第122頁)，所辯不惟與其於本院審理時供述情節先後不
    符，且其遺失社區公款一節若係屬實，何以未交接款項金額
    達14餘萬元，為其所述遺失金額之1倍？又何以並未報警處
    理？況告訴人中陽公司已否認被告曾告知遺失社區公款，證
    人丁○○亦證稱被告於交接時並未提及遺失公款情事，是被
    告辯稱其遺失社區公款一節，自難信實。
(五)至於被告另辯稱其曾經由同事乙○○向中陽公司轉達欲與公
    司對帳之意云云。惟證人乙○○於本院審理時證稱：伊回公
    司時有聽同事說被告拿社區的錢。伊有看過被告來公司一次
    ，跟公司的人協調，但當時伊聽被告說沒有那麼多錢，要算
    清楚，所以和公司沒有協調成。之後被告有打電話給伊，被
    告說帳算錯，沒有那麼多錢，叫伊跟中陽公司柯協理聯絡，
    要和公司協調。但伊跟公司的管理部門約好，再打電話給被
    告，被告電話就關機，沒有辦法聯絡上被告。伊不知道被告
    有無遺失社區公款，被告沒有跟伊說過等語 (見本院卷第37
    至38頁)。被告既供稱未交接的款項14萬餘元一直放在身上
    ，隨時可與公司對帳交接，何以於證人乙○○代為聯繫公司
    人員後，即無法與之聯絡？又被告證人乙○○所述，縱可認
    被告於事後曾就未交接款項有意與中陽公司對帳，僅係被告
    於事後尋求與中陽公司和解之舉，已難以證人乙○○此部分
    之證述，資為有利於被告之認定，被告空言辯稱其無侵占意
    圖云云，難以採信。
(六)依上開諸情事參互印證，告訴人中陽公司之指訴，應可採信
    ，被告所辯上情，無非卸責之詞，均無足採，從而，本案事
    證明確，被告上開犯行，洵堪認定，應予依法論科。
三、論罪量刑之理由：
(一)被告戊○○行為後，刑法業於94年2月2日修正公布，於95年
    7月1日施行。按行為後法律有變更者，適用行為時之法律，
    但行為後之法律有利於行為人者，適用最有利於行為人之法
    律，現行刑法第2條第1項訂有明文。此條規定乃與刑法第1
    條罪刑法定主義契合，而貫徹法律禁止溯及既往原則，係規
    範行為後法律變更所生新舊法律比較適用之準據法，是刑法
    第2條本身雖經修正，但刑法第2條既屬適用法律之準據法，
    本身尚無比較新舊法之問題，應一律適用裁判時之現行刑法
    第2條規定以決定適用之刑罰法律，先予辨明。又以本次刑
    法修正之比較新舊法，應就罪刑有關之共犯、未遂犯、想像
    競合犯、牽連犯、連續犯、結合犯，以及累犯加重、自首減
    輕暨其他法定加減原因(如身分加減)與加減例等一切情形，
    本於統一性及整體性原則，綜其全部罪刑之結果而為比較 (
    最高法院95年度第8次刑事庭會議關於刑法94年修正施行後
    之法律比較適用決議參照)。茲就本案罪刑涉及法律變更之
    部分，比較新、舊法如下：
    1.有關罰金刑部分：刑法第33條第5款關於罰金刑之規定，
      由「罰金：銀元1元以上」，修正為「罰金：新臺幣1000
      元以上，以百元計算之」，本案被告所犯刑法第336條第2
      項之罪，關於罰金刑部分，經比較新、舊法結果，修正後
      刑法第33條第5款所定罰金之最低數額，較之修正前提高
      ，自應適用被告行為時法即修正前刑法第33條第5款之規
      定定其罰金部分之法定刑較有利於被告。
    2.按刑法施行法第1條之1之立法理由謂「刑法24年施行後，
      為解決國民所得經濟水準已大幅提昇問題，有關罰金罰鍰
      倍數之調整及銀元與新臺幣之折算標準，訂有罰金罰鍰提
      高標準條例及現行法規所定貨幣單位折算新臺幣條例，除
      罰金以1銀元折算3元新臺幣外，並將72年6月26日以前修
      正之刑法部分條文罰金數額提高為10倍，其後修正者則不
      再提高倍數，亦即刑法分則各罪罰金數額視為前開情形分
      別提高30倍或3倍，考量新修正刑法施行後，不再適用現
      行法規所定貨幣單位折算新臺幣條例，為使罰金數額趨於
      一致，避免衍生新舊法比較適用問題，以緩和實務適用法
      律之衝擊，爰於不變動罰金數額之前提下，規定第2項如
      上」。本案被告所犯業務侵占罪之法定刑罰金提高標準部
      分 (即罰金刑最高部分)，逕依刑法施行法第1條之1第2項
      規定，不生新舊法比較。
    3.有關連續犯部分：刑法第56條連續犯之規定於95年7月1日
      修正施行後業已刪除，此刪除雖非犯罪構成要件之變更，
      但顯已影響行為人刑罰之法律效果，自屬法律有變更，被
      告先後多次業務侵占之犯行，如依修正前刑法，為連續犯
      ，以一罪論，並得加重其刑至2分之1，如依修正後刑法，
      已無連續犯之規定，應分論併罰，比較新、舊法適用結果
      ，應適用被告行為時即修正前刑法論以連續犯，較為有利
      。
    4.經綜合比較新、舊法之結果，以被告行為時之修正前刑法
      較有利於被告，應依刑法第2條第1項前段，適用被告行為
      時之修正前刑法規定論處。
(二)按所謂業務係指吾人於社會生活中所繼續反覆執行之事務，
    被告戊○○自94年8月間起至95年4月20日止，受僱於中陽公
    司派駐在大墩(二)國民住宅社區擔任總幹事之職務，負責代為
    提領該社區管理委員會三信商銀帳戶內之款項用以支付予廠
    商，及代為收取該社區住戶繳交之裝潢保證金、車位保證金
    、社區管理費、停車位租金等款項，並將收取之款項存入上
    開三信商銀帳戶內，自屬從事業務之人，其利用其業務上之
    機會，侵占其業務上持有之款項，核被告戊○○所為，係犯
    刑法336條第2項之業務侵占罪。被告先後多次業務侵占之犯
    行，時間緊接，觸犯構成要件相同之罪，顯係基於概括之犯
    意反覆為之，為連續犯，應依修正前刑法第56條規定論以一
    罪，並加重其刑。爰審酌被告正值壯年，不思以正當途徑牟
    取利益，竟利用職務上之機會侵占款項，罔顧僱用信賴關係
    ，侵害中陽公司公司經營獲利之利益，且犯罪後猶矢口否認
    犯行，態度非佳，惟兼衡酌被告犯罪手段尚屬平和，侵占金
    額僅14萬餘元，並已與告訴人中陽公司達成和解，賠償告訴
    人損失等一切情狀，量處如主文所示之刑。末查，本案被告
    犯罪時間雖在96年4月24日之前，惟被告經臺灣臺中地方法
    院檢察署依法傳喚、拘提無著後，經該署於96年2月12日以
    中檢惠偵露緝字第724號通緝書發布通緝(後因被告經併案通
    緝之違反動產擔保交易法案件，因動產擔保交易法第38條於
    96年7月11日公布刪除，該署於96年7月13日撤銷該通緝書，
    同日就本案業務侵占案件另再發布通緝)，嗣於97年8月13日
    為警緝獲，有上開通緝書 (見臺灣臺中地方法院檢察署96年
    度偵字第3855號卷第11頁、第17頁)、國道公路警察局第三
    警察隊通緝案件報告書 (見偵緝字第1885號卷第1頁)、調查
    筆錄 (見內政部警政署國道公路警察局第三警察隊公警三刑
    字第0970306269號卷第1至3頁)在卷可稽，顯見被告並非於
    中華民國九十六年罪犯減刑條例公布生效後自動歸案接受審
    判，依該條例第5條規定，本件自無減刑之適用，附此敘明
    。
(三)末按緩刑之規定，並非關於行為可罰性之刑罰法律規範，係
    屬刑之執行規範，應無修正後刑法第2條第1項規定之適用，
    故犯罪在新法施行前，新法施行後，緩刑之宣告，應適用新
    法第74條之規定(最高法院95年度第8次刑事庭會議紀錄參照
    )。而刑罰之目的固有處罰行為人之意義，惟依現今通行之
    概念係重在教育，並非重在懲罰，本案被告犯罪手法，固非
    可取，但尚非卑劣，所生危害亦非重大，且犯罪後亦與告訴
    人達成和解，賠償告訴人損失，又被告未曾因故意犯罪受有
    期徒刑以上刑之宣告，此有臺灣高等法院被告前案紀錄表在
    卷可按，本院參酌被告素行、智識程度及生活狀況，認其經
    此教訓後，當知所警愓，信無再犯之虞，對其所宣告之刑以
    暫不執行為適當，爰依刑法第74條第1項第1款併予宣告緩刑
    3年。惟被告利用職務上之機會侵占款項，罔顧僱用信賴關
    係，其守法觀念顯有不足，為使被告於緩刑期間內，仍深知
    戒惕，避免緩刑之宣告遭撤銷，且導正其行為與法治之觀念
    ，併宣告其於緩刑期間內，向指定之公益團體、地方自治團
    體或社區，提供80小時之義務勞務，並依刑法第93條第1項
    第2款之規定，應於緩刑期間付保護管束，期使被告於義務
    勞務過程及保護管束期間確切明瞭其行為所造成之損害，培
    養正確法治觀念，並深自惕勵。至於被告究應向何公益團體
    、地方自治團體或社區提供義務勞務，屬執行之問題，應由
    執行檢察官斟酌全案情節及各公益團體、地方自治團體或社
    區之需求，妥為指定，併予敘明。
四、應適用之法條：
    依刑事訴訟法第299條第1項前段，刑法第2條第1項前段、第
    336條第2項、第56條 (修正前)，第74條第1項第1款、第2項
    第5款、第93條第1項第2款，刑法施行法第1條之1第1項、第
    2項前段，判決如主文。
本案經檢察官丙○○到庭執行職務。
中    華    民    國    98    年    3     月    27    日
                  刑事第十六庭審判長法  官  陳玉聰
                                    法  官  郭妙俐
                                    法  官  簡芳潔
以上正本證明與原本無異。
如不服本判決應於收受送達後10日內向本院提出上訴書狀，並應
敘述具體理由；其未敘述上訴理由者，應於上訴期間屆滿後20日
內向本院補提理由書（均須按他造當事人之人數附繕本）「切勿
逕送上級法院」。
                                    書記官  呂苗澂
中    華    民    國    98    年    3     月    27    日
附表：
┌──┬─────────┬────┬───────────────┐
│編號│款項名稱          │金額    │侵占方式                      │
│    │                  │(新臺幣)│                              │
├──┼─────────┼────┼───────────────┤
│ 1. │立崴聯合企業有限公│8,000元 │戊○○於95年2月10日填具大墩(二) │
│    │司外牆 (173號16樓)│        │國民住宅社區住戶管理委員會現金│
│    │滲水止漏工程      │        │支出傳票8,000元後，於同年月15 │
│    │                  │        │日自其所保管之上開三信商銀帳戶│
│    │                  │        │提領8,000元，未支付予廠商，亦 │
│    │                  │        │未交還該社區管理委員會或交接予│
│    │                  │        │丁○○ (事後由中陽公司墊付，於│
│    │                  │        │同年5月30日交予該廠商)。      │
├──┼─────────┼────┼───────────────┤
│ 2. │立崴聯合企業有限公│8,000元 │同上                          │
│    │司外牆 (175號16樓)│        │                              │
│    │滲水止漏工程      │        │                              │
├──┼─────────┼────┼───────────────┤
│ 3. │翔貿水電工程行A、B│2萬元   │戊○○於95年2月10日填具大墩(二) │
│    │、G棟水錶管路漏水 │        │國民住宅社區住戶管理委員會現金│
│    │抓漏工程          │        │支出傳票30,000元後，於95年2月 │
│    │                  │        │20日，自其所保管之上開三信商銀│
│    │                  │        │帳戶提領30,000元，僅於95年4月 │
│    │                  │        │間支付1萬元予廠商 (其餘款項未 │
│    │                  │        │支付與廠商，亦未交還該社區管理│
│    │                  │        │委員會或交接予丁○○，事後由中│
│    │                  │        │陽公司墊付，於95年6月1日交予該│
│    │                  │        │廠商)。                       │
├──┼─────────┼────┼───────────────┤
│ 4. │國霖機電管理服務股│6,500元 │戊○○於95年4月10日填具大墩(二) │
│    │份有限公司95年3月 │        │國民住宅社區住戶管理委員會現金│
│    │份機電保養費      │        │支出傳票6,500元後，於95年4月12│
│    │                  │        │日，自其所保管之上開三信商銀帳│
│    │                  │        │戶戶提領6,500元，未交付予廠商 │
│    │                  │        │，亦未交還該社區管理委員會或交│
│    │                  │        │接予丁○○ (事後由中陽公司墊付│
│    │                  │        │，於95年4月27日交予該廠商)。  │
├──┼─────────┼────┼───────────────┤
│ 5. │住戶裝潢保證金    │10,000元│戊○○於95年3月7日向住戶楊潘宗│
│    │                  │        │寅收取裝潢保證金1萬元。嗣未退 │
│    │                  │        │還予該住戶，亦未繳回該社區管理│
│    │                  │        │委員會或交接予丁○○ (事後由中│
│    │                  │        │陽公司墊付，於95年4月24日退還 │
│    │                  │        │該住戶)。                     │
├──┼─────────┼────┼───────────────┤
│ 6. │同上              │10,000元│戊○○於95年3月27日自現場保全 │
│    │                  │        │人員賴桂湖處取得向住戶顏吟真收│
│    │                  │        │取之裝潢保證金1萬元。嗣未退還 │
│    │                  │        │予該住戶，亦未繳回該社區之管理│
│    │                  │        │委員會或交接予丁○○ (事後由中│
│    │                  │        │陽公司墊付，於95年6月21日退還 │
│    │                  │        │該住戶)。                     │
├──┼─────────┼────┼───────────────┤
│ 7. │車位保證金        │20,000元│戊○○於任職期間向95年度新租車│
│    │                  │        │位之住戶收取年度車位保證金合計│
│    │                  │        │13 萬元，僅退還上年度租用車位 │
│    │                  │        │之住戶車位保證金11萬元，尚有餘│
│    │                  │        │額2 萬元未繳回該社區管理委員會│
│    │                  │        │，亦未交接予丁○○。          │
├──┼─────────┼────┼───────────────┤
│ 8. │社區管理費、停車位│60,000元│戊○○自95年4月13日起至同年4月│
│    │租金              │        │20日止，向住戶收取社區管理費、│
│    │                  │        │停車位租金合計112,800元，僅於 │
│    │                  │        │交接時點交52,800元予丁○○，餘│
│    │                  │        │6萬元未繳回該社區管理委員會， │
│    │                  │        │亦未交接予丁○○。            │
├──┴─────────┴────┴───────────────┤
│合計：142,500元                                                   │
└─────────────────────────────────┘
附錄論罪科刑法條全文：
中華民國刑法第336條
對於公務上或因公益所持有之物，犯前條第1項之罪者，處1 年
以上7年以下有期徒刑，得併科5千元以下罰金。
對於業務上所持有之物，犯前條第1項之罪者，處6月以上5年以
下有期徒刑，得併科3千元以下罰金。
前二項之未遂犯罰之。


司法院資訊處製作；財團法人民間司法改革基金會備份。
